

Alejandro Medina Díaz

Desarrollador Senior Frontend - Fullstack

🔀 alfredoalejandromedina@gmail.com 📞 +51914872971 👩 Lima, Perú

Perfil

Me apasiona la programación, soy proactivo y dedicado, tengo más de 10 años de experiencia como desarrollador con tecnologías como Javascript Vanilla, ¡Query, Node, Vue, Vuex, AngularJS, React, Redux, React Native, PHP, Laravel, Symphony, Wordpress Avanzado, MySQL-PostgreSQL, Mongo, Firebase, Agile, Git, ApiRest, RestFull, entre otros.

Formación

Técnico Superior Universitario Mención Informática

sep 2009 - oct 2011

Instituto Universitario Tecnológico UNIR, Cabimas, Venezuela

Experiencia

Desarrollador Senior Frontend - Fullstack

ene 2020 - presente

Cámara de Comercio de Lima, Lima, Perú

- · Creación de APIs con Laravel para consumir información de la DB.
- · Creación de +10 páginas webs para la Empresa, Control y Soporte a +25 webs.

Tecnologias: PHP Nativo (Wordpress Avanzado - Integraciones con APIs y CRM, Moodle, Symphony), Javascript Vanilla (¡Query, Vue, AngularJS, React, Redux) MySQL, SQL Server, Css, Scss, Git, Html.

Desarrollador Senior Frontend - Fullstack

may 2018 - ene 2020

Pacifico Editores SAC Lima, Perú

- · Creación y modificación de sistemas web para el sector contable, gubernamental, penal y civil, en dos proyectos, uno para la gestión de los procesos administrativos de la empresa y otro para la creación de revistas digitales con suscripción y pasarela de pagos.
- · Análisis de requerimientos para crear estructuras de las tablas en la base de datos
- · Creación y modificación de características en el front luego de un análisis de los diseños recibidos del diseñador UX.
- · Creación de APIs con Laravel para consumir información de la DB.

Tecnologías: PHP, Laravel, MVC, MySQL, Vue, Vuex, React, Redux, Css, Scss, Git,

Desarrollador Fullstack

mar 2012 - abr 2018

Universidad Nacional Rafael María Baralt, Cabimas, Venezuela

- · Proyecto creado: Sistema de Salud SISUNERMB
- · Proyecto creado: Sistema de control de bienes
- · Proyecto creado: Sistema de asistencias del personal

Tecnologías: MySQL, PostgreSQL, PHP, Symphony, Laravel, MVC, Html, Css, Scss, ¡Query, Javascript, Bootstrap.

Datos personales

Sitio web

https://alfredom7.githu b.io/alfredomedinacv

LinkedIn

https://linkedin.com/in/ alfredo-medina-diaz

Competencias

Html, Css, Scss, Javascript

React

Angular JS

Vue

Typescript

PHP (Laravel - Symphony)

Wordpress

Idiomas

Español

Inglés

Referencias

Luis Vazquez Fenacrep, Lima, Perú +51 912 575 368

Denny Huaman Grupo Tawa, Lima, Perú +51 967 237 996

Desarrollador Senior Frontend (Proyecto Freelance)

dic 2022 - feb 2023

Join Ready, Santiago, Chile (Remoto)

Proyecto Freelance de 3 meses de duración con el objetivo de crear una página web con la especificaciones del cliente (Lakeview Health: www.lakeviewhealth.com) utilizando Wordpress, creación de tema personalizado, diseño de componentes según diseño planteado por UX.

Tecnologías: Html, Javascript Vanilla, jQuery, PHP, MySQL, Scss, Css, Flexbox, Bem, Bootstrap, creación de Shortcodes, Hooks, Integración con APIs, entre otros.

Desarrollador Senior Frontend (Proyecto Freelance)

sep 2021 - jul 2022

Talana, Santiago, Chile (Remoto)

Mejorar y crear nuevas herramientas en el equipo de Asistencia y Turnos de la empresa que permite gestionar las asistencias, turnos, correcciones, reportes, entre otros.

- · Crear nuevas vistas y componentes.
- · Refactorizar código antiguo.
- · Adaptar componentes a las nuevas necesidades presentadas.
- · Coordinar con el Diseñador UX los nuevos diseños y características.
- ··Consumo de servicios Rest.

Tecnologías: PostgreSQL, Django, Html, Css, Scss, jQuery, Javascript, Node, Vue, Vuex, Vuex, Vuetify, Git, Gitlab, Docker, SCRUM, Material Design, Bootstrap.

Cursos y certificaciones

Angular Avanzado: MEAN

nov 2022

https://www.udemy.com/certificate/UC-d3a8c779-516b-4e21-b650-2fddd8ea4632/

Scrum Foundation Professional Certificate - SFPC™

ago 2022

https://www.credly.com/badges/de0d0f9f-3bcc-4235-9a0e-232538ae294d/

React Avanzado (Hooks & MERN)

abr 2022

https://www.udemy.com/certificate/UC-7e51e358-4de5-467c-a062-953e3f470778/

Node Avanzado feb 2022

https://www.udemy.com/certificate/UC-039172d9-356b-4f5e-8c4d-c04736aaf57a/

Vue 3 sep 2021

https://www.udemy.com/certificate/UC-44a2f34a-3f21-46ea-85b1-8b9226872bac/

De Cero a Experto en Angular

jun 2021

https://www.udemy.com/certificate/UC-78eef467-2842-4384-8ef0-05f73670ffb0/

Typescript jun 2021

https://www.udemy.com/certificate/UC-c5d16980-ad1f-4b53-9297-0c897e70569b/

Master en PHP, SQL, POO, MVC, Laravel, Symphony, Wordpress

may 2021

https://www.udemy.com/certificate/UC-0c2f5fe2-0752-413c-b11c-fc17f76dca5c/

SQL dic 2019

https://www.sololearn.com/Certificate/1060-4439500/jpg/